【裁判字號】    89,上訴,386
【裁判日期】    890427
【裁判案由】    違反槍砲彈藥刀械管制條例
【裁判全文】
臺灣高等法院臺南分院刑事判決              八十九年度上訴字第三八六號    Ｇ
      上  訴  人
      即  被  告  甲  ○  ○
    指定辯護人    本院公設辯護人  乙○○
右上訴人因違反槍砲彈藥刀械管制條例案件，不服臺灣嘉義地方法院八十八年度訴字
第六四五號中華民國八十九年一月十四日第一審判決 (起訴案號：臺灣嘉義地方法院
檢察署八十八年度偵字第六五一一號)，提起上訴，本院判決如左：
      主      文
上訴駁回。
      事      實
一、甲○○於民國 (下同)八十五年間因重利案件，經台灣士林地方法院於八十五年
    八月二十七日判處有期徒刑五月，併科罰金一萬元，罰金如易服勞役，以三百元
    折算一日確定 (八十五年度易字第九五一號)，並於八十六年九月二月十四日執
    行有期徒刑完畢，竟於八十七年十一月間某日，在嘉義縣番路鄉新福村六鄰三十
    三之九號住處，未經主管機關許可，擅自將所購買玩具槍更換鋼管方式，製造成
    為可發射金屬或子彈具有殺傷力之改造四五手槍一把，並以玩具槍彈殼加裝直徑
    約六ｍｍ鋼珠，製造成供該改造四五手槍所用具殺傷力子彈六顆。嗣於八十八年
    九月二十三日下午三時許，為警方在嘉義市○○○路三六七號查獲，並扣得上開
    可發射金屬或子彈具有殺傷力之改造四五手槍一把（槍枝管制編號：00000
    000000號，含彈匣），以及供該改造之四五手槍所用具殺傷力改造子彈六
    顆（其中子彈二顆，業於鑑定時經實際試射，現餘四顆）。
二、案經嘉義市警察局第二分局報請台灣嘉義地方法院檢察署檢察官偵查起訴。
      理      由
一、訊據被告甲○○對於前揭時地持有上開可發射子彈具有殺傷力之改造四五手槍一
    把以及具殺傷力改造子彈六顆之事實供承不諱，惟否認有製造之行為，並辯稱：
    扣案之槍械子彈係由朋友交付，並非伊所製造，伊為避免連累朋友，才說是伊所
    製造等語
二、經查：被告於前揭時地未經主管機關許可，擅自將所購買之玩具槍更換鋼管方式
    ，製造成為可發射金屬或子彈具有殺傷力之改造四五手槍一把，並以玩具槍彈殼
    加裝直徑約六ｍｍ鋼珠，製造成供該改造四五手槍所用具殺傷力之子彈六顆後持
    有之事實，業據被告於警訊及偵查中自白不諱，被告於警訊時供稱：「（你所有
    的改造四五手槍如何得來？）在一年前逛嘉義夜市場時，向夜市的玩具商所購買
    ，回家自己改造後就藏在草堆裡」等語（詳警卷第三頁反面），嗣於偵查中供稱
    ：「（於警訊所言實在否？）實在。」、「（改造四五手槍，子彈六發何來？）
    我去夜市買玩具手槍回來改造的，我買鋼管用電鑽裝孔。」、「（何時改造？）
    去年過年前約八十年十一月在我加番路鄉改造」、「（六發子彈如何改造？）我
    用空包彈填火藥」等語（詳偵卷第六頁以下），足見被告於警訊時及偵查中所供
    ，互核前後相符，復有上開可發射金屬或子彈具有殺傷力之改造四五手槍一把（
    槍枝管制編號：00000000000號，含彈匣），以及供該改造四五手槍
    所用，具殺傷力改造子彈六顆（其中子彈二顆，業於鑑定時經實際試射，現僅餘
    四顆）扣案可資佐證，事證已極明確。
三、次查：扣案之改造四五手槍及改造子彈，經送內政部警政署刑事警察局鑑定結果
    認：「一、送鑑改造四五手槍一枝（槍枝管制編號：00000000000號
    ），認係仿ＣＯＬＴ半自動手槍製造之金屬玩具槍換裝土製金屬槍管改造而成，
    機械性能良好，認均具殺傷力；另送鑑之改造子彈六顆，均係玩具槍彈殼加裝直
    徑約六ｍｍ鋼珠改造而成，經試射二顆，均可擊發，認均具殺傷力」，此有該局
    八十八年九月三十日刑鑑字第九八二七八號鑑驗通知書附原審卷可稽，足見扣案
    之手槍、子彈經改造後，係具有殺傷力，應堪認定。
四、至於被告於原審及本院辯論時雖翻異前供，否認有製造前揭槍彈之行為，並稱「
    槍彈是吳泊儒生前所寄放」云云，惟被告於原審始則供稱：「（扣案手槍）我的
    ，是去買玩具槍回來改造的，在八十七年十一月間，於彰化建國北路改造的」、
    「子彈是人家給我的」、「子彈是一個朋友給我的，當時怕連累朋友」、「當時
    我買空包彈，是他幫我改造的，是我拿去給他，他幫我弄的，他叫做吳泊儒，他
    哥哥叫吳馥馨」等語（詳原審卷附八十八年十一月九日訊問筆錄），嗣後改稱：
    「（子彈）吳馥馨在八十五年間左右給我的。在槍換鋼管之前就給我的。東西均
    是吳馥馨給我的。那時曾在一起，他去我家找我，並拿一包東西給我，我也不知
    道是什麼東西，裡面即是槍與子彈」、「槍彈確實是吳馥馨來我家找我，寄放在
    我那邊的」、「他與我是同學，當兵之後就沒有再聯絡了，他在八十五年時來找
    我，就寄放在我那邊，就這一次有聯絡而已」，「東西是人家在八十六年間給我
    的」等語（詳原審卷附八十八年二月廿一日及八十九年一月四日訊問筆錄），足
    證被告前後供述不一，且查被告所稱交付槍彈之吳馥馨早於八十年七月二十四日
    即已死亡，另吳泊儒則於八十七年一月十三日死亡 (此有戶籍謄本在卷足按），
    衡情不可能交付槍彈與被告，被告所辯不足採信，其犯行應堪認定。
五、核被告所為，係違反槍砲彈藥刀械管制條例第十一條第一項未經許可製造其他可
    發射金屬或子彈具有殺傷力玩具手槍罪以及同法第十二條第一項未經許可製造子
    彈罪。其持有改造玩具手槍及持有改造子彈之低度行為，應分別為改造玩具手槍
    以及改造子彈高度行為所吸收，均不另論罪。被告以一改造行為而觸犯上開二罪
    名，為想像競合犯，應依刑法第五十五條規定，從一重按槍砲彈藥刀械管制條例
    第十一條第一項 (原審誤載為第四項）之罪處斷。又被告於八十五年間因重利案
    件，經台灣士林地方法院於八十五年八月二十七日，以八十五年度易字第九五一
    號判處有期徒刑五月，罰金一萬元，如易服勞役，以三百元折算一日確定，有期
    徒刑部分於八十六年九月二月十四日執行完畢，有台灣嘉義地方法院檢察署刑案
    資料查註紀錄表以及本院被告全國前案紀錄表各乙紙附卷可稽，被告前受有期徒
    刑之執行完畢後，五年以內再犯本件有期徒刑以上之罪，為累犯，應依刑法第四
    十七條規定，加重其刑。另被告於偵查中自白，並供述全部槍砲、彈藥之來源及
    去向因而查獲，爰依槍砲彈藥刀械管制條例第十八條第四項規定，減輕其刑，並
    先加後減之。原審適用槍砲彈藥刀械管制條例第十一條第一項、第十二條第一項
    、第十八條第四項，刑法第十一條前段、第五十五條、第四十七條、第四十二條
    第二項、第三十八條第一項第一款，罰金罰鍰提高標準條例第二條，現行法規所
    定貨幣單位折算新台幣條例第二條規定，併審酌被告之品行、犯罪動機、手段、
    所生危害以及犯罪後翻異前詞，否認犯行等一切情狀，量處有期徒刑六年四月，
    併科罰金新台幣九萬元，並依法諭知罰金如易服勞役以三百元折算一日之標準。
    至於扣案改造四五手槍一把（槍枝管制編號：00000000000號，含彈
    匣）、子彈四顆（原扣得子彈六顆，其中子彈二顆，業於鑑定時經實際試射，不
    再為沒收之諭知，現僅餘四顆）亦認定為為違禁物，併依法宣告沒收。又以被告
    雖有上開犯行，惟於承辦員警與之聯絡時，即出面投案，並協助警方起出槍彈，
    顯見被告尚非屬惡性重大，且本案刑之宣告，實足以使其警惕，依比例原則，以
    不宣告強制工作為宜（司法院大法官會議第四七一號解釋參照）。本院經核原判
    決認事用法，並無違誤，量刑亦稱允當。被告上訴意旨，指摘原判決不當，非有
    理由，應予駁回。
據上論斷，應依刑事訴訟法第三百六十八條判決如主文。
本案經檢察官羅清溪到庭執行職務。
中    華    民    國      八十九      年      四      月     廿七       日
                                  臺灣高等法院臺南分院刑事第五庭
                                      審判長法官  茆    臺    雲
                                            法官  蔡    長    林
                                            法官  曾    平    杉
右正本證明與原本無異。
如不服本判決，應於判決送達後十日內向本院提出上訴狀，其未敘述理由者並應於提
出上訴狀後十日內向本院補提理由書（應附繕本)。
                                      法院書記官  胖    惠    墀
中    華    民    國      八十九      年      五      月      二      日
附錄：本判決論罪科
槍彈藥刀械管制條例第十一條第一項：未經許可製造、販賣或運輸彈藥者，處六月
                                    以上五年以下期徒刑。
槍彈藥刀械管制條例第十二條第一項：未經許可製造販賣或運輸刀械者，處一年以
                                    下有期徒刑。


司法院資訊處製作；財團法人民間司法改革基金會備份。
